臺灣新竹地方法院刑事裁定
110年度聲字第789號
聲  請  人
即  被  告  高浩騫



上列聲請人因過失傷害案件（本院109年交易字第82號），聲請
交付法庭錄音光碟，本院裁定如下：
    主  文
聲請人於繳納相關費用後，准予交付本院一○九年度交易字第八
二號案件於民國一一○年四月十五日審理期日之法庭錄音光碟。
聲請人就取得之內容不得散布、公開播送，或為非正當目的使用
，並禁止聲請人再行轉拷利用。
    理  由
一、聲請意旨略以：聲請人即被告高浩騫（下稱聲請人）前因過
    失傷害案件，經本院以109年度交易字第82號審理判決，該
    案於110年4月15日進行審判程序，因認檢察官於該日審理過
    程言詞不當，且當日法院、被告、檢察官均同意以法院事後
    囑警測量距離作為本案判斷依據，卻於判決中以該巷口標線
    業已重新繪製為理由否定斯項證據，並同時否定以事發前之
    距離設算被告當時之時速等有利證據，令聲請人有被突襲之
    感，是為作為後續救濟程序之佐證及確認該日三方有前揭確
    認之證明，聲請自費交付上開期日之法庭錄音光碟等語。
二、當事人及依法得聲請閱覽卷宗之人，因主張或維護其法律上
    利益，得於開庭翌日起至裁判確定後6個月內，繳納費用聲
    請法院許可交付法庭錄音或錄影內容。但經判處死刑、無期
    徒刑或10年以上有期徒刑之案件，得於裁判確定後2年內聲
    請；前項情形，依法令得不予許可或限制聲請閱覽、抄錄或
    攝影卷內文書者，法院得不予許可或限制交付法庭錄音或錄
    影內容；第1項情形，涉及國家機密者，法院得不予許可或
    限制交付法庭錄音或錄影內容；涉及其他依法令應予保密之
    事項者，法院得限制交付，法院組織法第90條之1定有明文
    。另法庭錄音錄影及其利用保存辦法第8條第1項、第2項規
    定：當事人及依法得聲請閱覽卷宗之人，因主張或維護其法
    律上利益，聲請交付法庭錄音或錄影內容時，應敘明理由，
    由法院為許可與否之裁定；法院受理前項聲請，如認符合聲
    請要件，並在聲請期間內提出，且就所主張或維護法律上之
    利益已敘明者，除法令另有排除規定外，應予許可。
三、查聲請人為本案當事人，聲請交付本院109年度交易字第82
    號案件於110年4月15日審判期日之法庭錄音光碟，係於法定
    期限內為之，已大致敘明其所主張或維護法律上之利益，且
    無法院組織法第90條之1第2、3項所定得不予許可或限制之
    情形，依上開說明，應予准許，爰裁定於繳納相關費用後，
    准予交付上開法庭錄音光碟，並依法院辦理聲請交付法庭錄
    音錄影內容應行注意事項第6點規定，禁止聲請人再行轉拷
    利用。　　
四、依刑事訴訟法第220條規定，裁定如主文。　
中　　華　　民　　國　　110 　年　　6 　　月　　7 　　日
                  刑事第二庭  法  官  江宜穎      
以上正本證明與原本無異。
如不服本裁定，應於裁定送達後5日內向本院提出抗告狀。
中　　華　　民　　國　　110 　年　　6 　　月　　7 　　日
                              書記官  林欣緣